臺灣臺東地方法院民事裁定　　　　　　　94年度簡上字第35號
異　議　人
即　上訴人　甲○○
相　對　人
即被上訴人　乙○
上列異議人因給付租金等事件，對於中華民國94年11月4日本院
受命法官所為之裁定提起異議，本院裁定如下：
    主  文
異議駁回。
異議費用由異議人負擔。
    理  由
一、按受命法官或受託法官之裁定，不得抗告。但其裁定如係受
    訴法院所為而依法得為抗告者，得向受訴法院提出異議。前
    項異議，準用對於法院同種裁定抗告之規定。依本編規定，
    應為抗告而誤為異議者，視為已提起抗告；應提出異議而誤
    為抗告者，視為已提出異議。民事訴訟法第485條第1項、第
    2項、第495條分別定有明文。本件異議人因不服本院受命法
    官於民國94年11月4日所為命異議人限期補繳上訴裁判費之
    裁定而提起抗告，揆諸首揭法條規定，應視為異議，並準用
    抗告之規定，合先敘明。
二、本件異議意旨略以: 異議人係承租土地非買斷土地，系爭土
    地價額多寡非爭議之要點，且相對人交付之系爭土地既非契
    約上所載之標的，面積又與契約約定的面積不符，明顯侵害
    異議人之權益，相對人確有矇騙異議人等語。
三、經查: 本院受命法官於94年11月4日命異議人限期補繳上訴
    裁判費之裁定，就其中系爭土地訴訟標的價額之核定，係依
    原審判決 (即本院臺東簡易庭94年度東簡字第116號民事簡
    易判決)主文第1項所示: 異議人應將坐落臺東縣臺東市○○
    段1415地號土地上如附圖所示B、C部分，面積0.289356公頃
    地上物拆除，將坐落同段1415、1419地號土地遷讓交還相對
    人之意旨，依上開系爭1415、1419地號土地之面積和公告土
    地現值計算而得，核與相對人起訴時訴之聲明相符，是原審
    判決既為異議人全部敗訴之判決，異議人對之均表不服而提
    起上訴，其上訴利益自應為原審判決主文不利於異議人之部
    分，上訴之訴訟標的亦應依此計算核定，本院受命法官依此
    核定訴訟標的價額並無違誤，異議人提起本件異議，僅就本
    件實體上之爭點為爭執，並未言及上開訴訟標的價額之核定
    有何不當，自與本件裁定是否妥適合法無關，本院亦無憑判
    斷，異議人之異議於法無據，應予駁回。
四、依民事訴訟法第436條之2第2項、第485條、第495條之1第1
    項、第449條第1項、第95條、第78條，裁定如主文。
中　　華　　民　　國　　94　　年　　12　　月　　16　　日
                  民事庭審判長法  官  王漢章
                              法  官  簡芳潔
                              法  官  曾宗欽
以上正本係照原本作成。
如不服本裁定，須於裁定送達後10日內，以其適用法規顯有錯誤
為理由，本院提出抗告狀，同時表明抗告理由並繳納抗告裁判費
新臺幣1,000元，經本院許可後（其許可以訴訟事件所涉及之法
律見解具有原則上之重要性者為限），逕送最高法院。
中　　華　　民　　國　　94　　年　　12　　月　　19　　日
                                      書記官　蕭家玲
